【裁判字號】    99,交易緝,2
【裁判日期】    990811
【裁判案由】    過失傷害
【裁判全文】
臺灣臺中地方法院刑事判決             99年度交易緝字第2號
聲  請  人  臺灣臺中地方法院檢察署檢察官
被      告  甲○○
上列被告因過失致重傷害案件，經檢察官提起公訴（98年度偵字
第29135號），被告於準備程序中就被訴事實為有罪之陳述，經
告以簡式審判之旨，並聽取意見後，本院合議庭裁定由受命法官
獨任進行簡式審判程序，判決如下：
    主    文
甲○○因過失傷害人致重傷，處有期徒刑陸月，如易科罰金，以
新臺幣壹仟元折算壹日。
    犯罪事實
一、甲○○於民國97年12月28日18時45分許，騎乘車牌號碼667-
    DRF號重型機車，沿臺中縣霧峰鄉○○○路之快車道（未禁
    行機車）上由北往南方向行駛，行經臺中縣霧峰鄉○○○路
    與丁臺路口時，本應注意車前狀況，並隨時採取必要之安全
    措施，且因雨霧致視線不清，亦應減速慢行，作隨時停車之
    準備。而依當時天候為雨、夜間無照明，路面柏油、濕潤、
    無缺陷，並無障礙物，且無不能注意之情事，本應謹慎行駛
    ，竟疏未注意車前狀況，亦未減速慢行，適有行人張黃彩玉
    、吳蔡秋香、丙○○明知行人應依規定穿越道路，且明知在
    禁止穿越、劃有分向限制線之路段，不得穿越道路，竟未依
    規定，貿然由西向東橫越臺中縣霧峰鄉○○○路之快車道，
    甲○○因車速過快煞車不及，因而撞及張黃彩玉、吳蔡秋香
    （過失傷害部分，均未據張黃彩玉、吳蔡秋香告訴）及丙○
    ○，致使丙○○受有顱骨骨折合併雙側硬腦膜下及顱內出血
    、右側腓股骨折、右眼結膜下出血，疑似視神經受損、創傷
    性腦病變併雙側肢體偏癱之重傷害。甲○○肇事後，留在現
    場，主動向前來處理之警員表示係肇事者，並願接受裁判。
二、案經丙○○訴由臺灣臺中地方法院檢察署檢察官偵查起訴。
    理    由
一、訊據被告甲○○對於上開犯罪事實坦承不諱，並有臺中縣警
    察局霧峰分局道路交通事故現場圖、道路交通事故調查報告
    表（一）、（二）、處理交通事故談話紀錄表、臺灣省臺中
    縣區車輛行車事故鑑定委員會98年9月23日臺中縣區980331
    案分析意見、交通事故現場照片在卷可憑，而告訴人丙○○
    因本案車禍受有前述重傷害之事實，並有中山醫學大學附設
    醫院診斷證明書、中興醫院、行政院衛生署豐原醫院診斷證
    明書、衛生署南投醫院診斷證明書、衛生署彰化醫院診斷證
    明書及中山醫學大學附設醫院99年1月29日中山醫九九川桓
    法字第0990001046號函足證。核被告之自白與事實相符，應
    屬真實。
二、按行經因雨霧致視線不清，應減速慢行，作隨時停車之準備
    ；汽車行駛時，駕駛人應注意車前狀況，並隨時採取必要之
    安全措施，為道路交通安全規則第93條第1項第2款、第94條
    第3項訂有明文。查，本件肇事時、地之天候雨、夜間無照
    明，路面柏油、濕潤、無缺陷且無障礙物，而無不能注意之
    情事，有卷附之道路交通事故調查報告表（一）在卷足憑。
    而被告於本院準備程序時為認罪之表示，並供承伊當時車速
    有點快，看到一堆人在路中間時，已經來不及等語，是被告
    騎乘上開重型機車，應注意，且能注意，竟疏於減速慢行及
    注意車前狀況，並隨時採取必要之安全措施，致撞及正穿越
    上開道路之告訴人，致告訴人受有前述之重傷害，足認被告
    之過失行為與告訴人之重傷害結果有相當因果關係。
三、綜上所述，本案事證明確，被告過失致重傷害犯行，洵足認
    定，應依法論科。
四、核被告甲○○所為，係犯刑法第284條第1項後段之過失致重
    傷害罪。又被告於肇事後，在犯罪未發覺前，留在現場向到
    場處理之員警坦承其為肇事人並願接受裁判，有臺中縣警察
    局道路交通事故肇事人自首情形紀錄表在卷可證，爰依刑法
    第62條前段之規定，減輕其刑。另按行人應在劃設之人行道
    行走，在未劃設人行道之道路，應靠邊行走；行人穿越道路
    ，應依下列規定：三、在禁止穿越、劃有分向限制線、設有
    劃分島或護欄之路段或三快車道以上之單行道，不得穿越道
    路；汽車駕駛人，在快車道依規定駕車行駛，因行人或慢車
    不依規定，擅自進入快車道，而致人受傷或死亡，依法應負
    刑事責任者，減輕其刑，為道路交通安全規則第133條、第1
    34條第3款、道路交通管理處罰條例第86條第2項分別定有明
    文。查，上開肇事路段之臺中縣霧峰鄉○○○路，係劃有分
    向限制線（雙黃線）之路段；又該路段除機車優先道外，左
    設有內外2個快車道，合計共3個快連道。內側及中間車道上
    均未劃設禁行機車標誌等情，有卷附道路交通事故現場照片
    、臺中縣警察局霧峰分局99年2月11日中縣霧警交字第09900
    2783號函及檢附之職務報告書附本院卷可稽。而由本案交通
    事故現場照片上所示被害人血跡及散落物等跡證亦可顯示，
    本案碰撞地點，應該在臺中縣霧峰鄉○○○路內側之快車道
    乙節應可認定，則被告於本院準備程序時供稱：伊當時是騎
    在如本院卷第13、14頁交通事故現場照片中顯示有塑膠袋及
    血跡的那個車道，告訴人是從高架橋走出來要穿越道路等語
    ，應為事實。是以告訴人於被告肇事時係行人，因欲穿越道
    路，而擅自進入臺中縣霧峰鄉○○○路之快車道乙節，亦堪
    認定。告訴人本應依規定穿越道路，竟貿然穿越上開劃有分
    向限制線之快車道，則被告騎乘上開重型機車於快車道上，
    因過失致告訴人受有前述之重傷害，依道路交通管理處罰條
    例第86條第2項之規定，應予減輕其刑。被告本案過失致重
    傷害犯行有2種以上刑之減輕，應依刑法第70條之規定遞減
    之。爰審酌被告輕忽行車規則，造成告訴人傷害非輕，復未
    與告訴人達成和解，自不應予輕縱，然併考量本案告訴人擅
    自闖入快車道，亦有過失，及被告犯後坦承犯行之犯後態度
    等一切情狀，量處如主文所示之刑，並諭知易科罰金之折算
    標準。
五、據上論斷，應依刑事訴訟法第273條之1第1項、第299條第1
    項前段，刑法第284條第1項後段、第62條前段、第41條第1
    項前段，道路交通管理處罰條例第86條第2項，刑法施行法
    第1條之1第1項、第2項前段，判決如主文。
本案經檢察官乙○○到庭執行職務。
中    華    民    國    99    年    8    月    11    日
                    交通法庭    法  官  李慧瑜
以上正本證明與原本無異。
如不服本判決應於收受判決後10日內向本院提出上訴書狀，並應
敘述具體理由；其未敘述上訴理由者，應於上訴期間屆滿後20日
內向本院補提理由書（均須按他造當事人之人數附繕本）「切勿
逕送上級法院」。
                                書記官  張雅慧
中    華    民    國    99    年    8    月    11    日
附錄論罪科刑法條
中華民國刑法第284條
因過失傷害人者，處6月以下有期徒刑、拘役或5百元以下罰金，
致重傷者，處1年以下有期徒刑、拘役或5百元以下罰金。從事業
務之人，因業務上之過失傷害人者，處1年以下有期徒刑、拘役
或1千元以下罰金，致重傷者，處3年以下有期徒刑、拘役或2千
元以下罰金。

司法院資訊處製作；財團法人民間司法改革基金會備份。
